【裁判字號】    97,消債更,222
【裁判日期】    980213
【裁判案由】    更生事件
【裁判全文】
臺灣臺中地方法院民事裁定           97年度消債更字第222號
聲  請  人  甲○○
債  權  人  台灣土地銀行股份有限公司
                      統一編號.
債  權  人  台新國際商業銀行股份有限公司
                      統一編號.
債  權  人  台北富邦商業銀行股份有限公司
                      統一編號.
法定代理人  乙○○
債  權  人  第一銀行股份有限公司
                      統一編號.
法定代理人  戊○○
訴訟代理人  己○○
債  權  人  臺灣新光商業銀行股份有限公司
                      統一編號.
法定代理人  丙○○
訴訟代理人  丁○○
債  權  人  日盛國際商業銀行股份有限公司
                      統一編號.
債  權  人  中國信託商業銀行股份有限公司
                      統一編號.
上列當事人因消費者債務清理事件聲請更生，本院裁定如下：
    主  文
聲請駁回。
聲請費用由聲請人負擔。
    理  由
一、按債務人與金融機構協商成立者，不得聲請更生或清算，但
    因不可歸責於己之事由，致履行顯有重大困難者，不在此限
    ；本條例施行前，債務人依金融主管機關協調成立之中華民
    國銀行公會會員辦理消費金融案件無擔保債務協商機制與金
    融機構成立之協商，準用前項之規定，消費者債務清理條例
    第一百五十一條第五項、第六項分別定有明文。又聲請更生
    或清算不合程式或不備其他要件者，法院應以裁定駁回之，
    但其情形可以補正者，法院應定期間先命補正，復為同條例
    第八條所明定。
二、查本件債務人於本法實行前曾與銀行成立協商，每月繳款新
    台幣一萬一千一百二十元，但因裁員失業以致毀諾，爰依法
    聲請更生等語，業據提出九十五年債務協商協議書為憑，足
    堪採信。經查債務人主張毀諾係屬不可歸責一節，經本院依
    職權向各金融機關債權人函查債務人消費明細紀錄顯示，債
    務人消費內容多為小額餐飲消費，尚難據此認定其為奢侈浪
    費之情事。
三、然查消費者債務清理條例之目的在調整債務人與債權人及其
    他利害關係人之權利義務關係，保障債權人公平受償，謀求
    消費者經濟生活之更生及社會經濟之健全發展。本件債務人
    依其提出更生計畫草案所示，其擬每月償付五千六百元。再
    依債務人陳報其無擔保債務總額約僅一百一十餘萬元，依目
    前金融機構所提供二次協商（一百八十期分期攤還）之條件
    ，債務人僅須清償六千餘元，即可足額償還，較其所提更生
    方案每月償還五千六百元相去不遠。債務人依其所述，目前
    每月販賣鹽水雞，每月獲利約二萬八千元左右，上述試算之
    清償金額僅占其薪資總額約五分之一，足見債務人並無本條
    例第三條所稱不能清償或不能清償之虞。從而，其更生之聲
    請既不符合消費者債務清理條例第三條所定要件，且上開欠
    缺又屬無從補正，依上說明，自應駁回其聲請，爰裁定如主
    文。
中    華    民    國    98    年    2     月    13    日
                            民事庭法官  張升星
上為正本係照原本作成
如不服本裁定，應於裁定送達後10日內，以書狀向本院提出抗告
，並繳納抗告費新臺幣1千元
中    華    民    國    98    年    2     月    13    日
                            書  記  官  陳貴欽


司法院資訊處製作；財團法人民間司法改革基金會備份。
